# 关于境外子公司投资境内公司形成的长期股权投资的核算

提问人：llufang 时间：2021-11-19 10:01:46
请教陈版主以下案例
1 、B公司是境外公司，以美元核算；C公司为境内公司，以人民币核算。假设B公司 2019 年 1 月 1 日以人民币 4200 万人民币持有C公司25%的股权，折成美元 600 万美元，C公司 2019 年盈利 100 万人民币，按照B公司股权计算得B公司长期股权投资-损益调整为 25 万人民币，假设 2019 年 12 月31 日的期末汇率为6.7， 19 年的平均汇率为6.9。需要按照 2019 年 12 月 31 日的汇率调整长期股权投资的美元金额吗？即（4200+25）/6.7，还是按照 600 美元+25/6.9美元计算长期股权投资的金额。我认为按照第二种方法计算，因为长期股权投资体现的是历史成本，所以在日常核算中不调整长期股权投资的历史成本。
2 、 2020 年 1 月 1 日B公司按照 2019 年 12 月 31 日其可享有的C公司净资产的人民币份额 4225 万处置25%的股权，收到 4225 万人民币，假设按照 2020年 1 月 1 日的汇率6.5，折算后的美元金额与目前长投美元之间的差异金额4225/6.5-（600+25/6.9）实际上是投资期间汇率变动引起的，这部分确认为投资收益或者是财务费用-汇兑损益？我认为计入投资收益和财务费用都可以，投资收益是反应其投资过程中发生损失，财务费用是反应其投资发生损失的实质是汇损。
3 、假设B和C同属于A公司的子公司，B公司将25%的股权出售给A公司，对合并来说没有影响，将B公司确认的投资收益都抵消了，在A公司实际处置C公司的时候，再将 2 、的汇损体现到投资收益里去，是这么处理的吗？

回答人：chenyiwei
1 、基本赞同你的理解，权益法核算的长期股权投资不是外币货币性资产，无需在期末进行汇兑损益调整。
2 、仍确认投资收益。
3 、是。